

# NADIA SAMANO NIEVES LIC. INFORMÁTICA

### Información Personal

### Lugar de residencia

Morelos, México

#### Contacto

TELÉFONO:

7341246349

#### LinkedIn

linkedin.com/in/nadia-samano

#### Correo Electrónico

nadia.samano@gmail.com

#### **Habilidades**

Orientado a resultados, autodidacta, responsable, organizado, trabajo en equipo Manejo y análisis de datos

## **Conocimientos**

ASP.NET Visual Basic, C#, Modelo-Vista-Controlador

Java

HTML5, CSS, JavaScript

SQLServer, Oracle, MySQL, Migración de datos

Herramienta de inteligencia de negocios WebFocus

Crystal Reports, Git, GitHub

Desarrollador con más de 10 años de experiencia. Participante en proyectos de tecnologías de la información, implementando nuevas funcionalidades y soporte a sistemas ya existentes en diversas tecnologías (ASP.NET, MVC, Java, Javascript, HTML5, Bootstrap, WebFocus).

### Educación

Instituto Tecnológico de Zacatepec

# **Experiencia Laboral**

# INSTITUTO NACIONAL DE ELECTRICIDAD Y ENERGÍAS LIMPIAS Profesionista Independiente

Septiembre 2016 - Diciembre 2019

Participación en cinco proyectos de tecnologías de la información, realizando las siguientes actividades:

- Soporte técnico especializado en sistema desarrollado en Coldfusión, implementación de módulos en Java.
- Implementación de mejoras y cambios solicitados por el cliente para sistema web en plataforma ASP .NET
- Integración de reportes gráficos en plataforma Grails y migración de datos MySQL a SQLServer.
- Desarrollo en .NET modelo MVC y control de versión en Git

#### **INSTITUTO NACIONAL DE SALUD PÚBLICA Honorarios**

Octubre 2013 – Septiembre 2015

Desarrollador de Sistemas en VB ASP.NET, SQL-Server como manejador de base de datos, procedimientos almacenados y Web servicies.

# INSTITUTO MEXICANO DE TECNOLOGÍA DEL AGUA Outsourcing

Julio 2011 - Diciembre 2012

Apoyo técnico a proyecto de Información sobre recursos hídricos.

- Procesar e Integrar datos masivos.
- Desarrollar consultas con base de datos SQLServer.
- Elaborar el modelo lógico de entidades usando el software Visio
- Desarrollo de tableros en WebFocus:

# **Licencias y Certificaciones**

- Programa Oracle Next Education (jul. 2022)
  - o Formación Java Orientado a Objetos ONE
  - o Formación Front-end ONE
  - Git y GitHub: Controle y comparta su código (feb. 2022)
- Implementing and Maintaining Microsoft SQL Server 2008 Integration Services (jul. 2012)
- Taller WebFOCUS (nov. 2011)
- Oracle9i DBA Fundamentals I (abr 2004)
- Inglés Individual (jul. 2002)